【裁判字號】    98,易,674
【裁判日期】    980409
【裁判案由】    恐嚇
【裁判全文】
臺灣臺北地方法院刑事判決               98年度易字第674號
公  訴  人  臺灣臺北地方法院檢察署檢察官
被      告  乙○○
上列被告因恐嚇案件，經檢察官提起公訴（九十八年度偵字第一
０五八號），本院判決如下：
    主  文
乙○○犯恐嚇危害安全罪，科罰金新臺幣參仟元，如易服勞役，
以新臺幣壹仟元折算壹日。
    事  實
一、乙○○與甲○○原係男女朋友，二人因故分手後，乙○○因
    不滿甲○○將其所有寄放在甲○○住處之白色藍底高跟鞋一
    雙擅自丟棄，竟基於恐嚇危害他人財產之犯意，於民國九十
    七年十一月十九日十三時五十七分許，以其行動電話000
    0000000號傳簡訊至甲○○使用之行動電話0000
    000000號，內容載：「王八蛋，丟我鞋子，我就砸你
    車，我才不屑跟你講話，你等著吧」等語，以加害甲○○財
    產之事施行恐嚇，使甲○○心生畏懼，遂報警處理，而悉上
    情。
二、案經甲○○訴由臺北市政府警察局信義分局報請臺灣臺北地
    方法院檢察署檢察官偵查起訴。
    理  由
一、證據能力之判斷：
    按被告以外之人於審判外之言詞或書面陳述，除法律有規定
    者外，不得作為證據。又被告以外之人於審判外之陳述，雖
    不符合同法第一百五十九條之一至第一百五十九條之四之規
    定，但經當事人於審判程序同意作為證據，法院審酌該言詞
    陳述或書面陳述作成時之情況，認為適當者，亦得為證據；
    當事人、代理人或辯護人於法院調查證據時，知有第一百五
    十九條第一項不得為證據之情形，而未於言詞辯論終結前聲
    明異議者，視為有前項之同意。刑事訴訟法第一百五十九條
    第一項及第一百五十九條之五分別定有明文。查本判決下列
    所引用之各該被告以外之人於審判外之書面陳述，雖屬傳聞
    證據，惟當事人於原審及本院審理中均表示同意作為證據方
    法而不予爭執，且迄至言詞辯論終結前亦未再聲明異議，本
    院審酌上開證據資料製作時之情況，尚無違法不當及證明力
    明顯過低之瑕疵，亦認為以之作為證據應屬適當，揆諸前開
    規定，爰逕依刑事訴訟法第一百五十九條之五規定，認前揭
    證據資料均有證據能力，先予敘明。
二、認定犯罪事實之證據方法：
    上開事實，業據被告乙○○於本院九十八年四月二日審理中
    坦承不諱（見前揭審判筆錄第七、八頁），核與告訴人甲○
    ○於警詢及偵訊中指訴之情節相符（見九十八年度偵字第一
    ０五八號偵查卷第九、二四頁），並有行動電話簡訊照片十
    六紙、和信電訊股份有限公司雙向通聯紀錄查詢回覆及中華
    電信資料查詢各一本在卷可稽（見前揭偵查卷第一六至一八
    頁），足認被告上開任意性之自白與事實一致，應可採信。
    本件事證已臻明確，被告犯行洵堪認定，應依法論科。
三、論罪科刑之法律適用：
    核被告所為，係犯刑法第三百零五條恐嚇危害安全罪。爰審
    酌被告素行尚佳，有臺灣高等法院被告前案紀錄表一紙存卷
    可參，其涉犯本件恐嚇罪嫌，實肇始於告訴人未經其同意即
    擅自丟棄原寄放告訴人家中，而為被告母親前自新加坡購回
    作為被告生日禮物之白色藍底高跟鞋一雙，氣憤之下所為之
    犯行，兼衡被告犯罪之目的、手段、品行、生活狀況、智識
    程度，有正職工作，須負擔家中經濟，其雖未與告訴人成立
    和解，惟本件對告訴人所造成心理上之危害甚微，且被告犯
    罪後已坦承犯行，顯知悔悟，態度良好，暨檢察官求刑等一
    切情狀，量處如主文所示之刑，及易服勞役之折算標準，以
    示懲儆。
據上論斷，應依刑事訴訟法第二百九十九條第一項前段，刑法第
三百零五條、第四十二條第三項前段，刑法施行法第一條之一，
判決如主文
本案經檢察官江貞諭到庭執行職務
中    華    民    國    98    年    4     月    9     日
                  刑事第八庭    法  官  詹慶堂
上正本證明與原本無異。
如不服本判決應於收受送達後10日內向本院提出上訴書狀，並應
敘述具體理由；其未敘述上訴理由者，應於上訴期間屆滿後20日
內向本院補提理由書（均須按他造當事人之人數附繕本）「切勿
逕送上級法院」。告訴人或被害人如對於本判決不服者，應具備
理由請求檢察官上訴，其上訴期間之計算係以檢察官收受判決正
本之日期為準。
                                書記官  蔡易霖
中    華    民    國    98    年    4     月    9     日
刑法第305條
以加害生命、身體、自由、名譽、財產之事，恐嚇他人致生危害
於安全者，處 2 年以下有期徒刑、拘役或 3 百元以下罰金。


司法院資訊處製作；財團法人民間司法改革基金會備份。
